【裁判字號】    97,易,2107
【裁判日期】    980317
【裁判案由】    竊盜等
【裁判全文】
臺灣臺南地方法院刑事判決              97年度易字第2107號
公  訴  人  臺灣臺南地方法院檢察署檢察官
被      告  丁○○
上列被告因竊盜等案件，經檢察官提起公訴（97年度營偵字第17
65號），被告於準備程序期日就被訴事實為有罪之陳述，本院裁
定進行簡式審判程序，判決如下：
    主  文
丁○○收受贓物，處有期徒刑月；又毀壞安全設備竊盜，處有
期徒刑玖月。應執行有期徒刑拾月，緩刑年。
    事  實
一、丁○○於民國九十七年一、二月間某日，在臺南縣新營市某
    資源回收廠內，明知某姓名年籍不詳之人所持有之ＮＷ－１
    ９７１號汽車號牌（車牌號碼ＮＷ－１９７１號自用小貨車
    係丙○○所有，號牌二面係於九十一年一月十四日上午十時
    許，在臺南縣鹽水鎮○○路段遭不明人士所竊取）僅有一面
    ，與汽車號牌每車為兩面之正常情形不符，係來路不明之贓
    物，竟仍予收受該面號牌，復將之改懸掛在其所有原車牌號
    碼ＧＵ－５８７０號自用小貨車（原車牌業已註銷，該車引
    擎號碼：4DR5-B17583號）後面，企圖掩人耳目。
二、丁○○意圖為自己不法之所有，駕駛上開改懸掛ＮＷ－１９
    ７１號車牌之自用小貨車，於九十七年六月十五日凌晨二時
    四十分許，前往臺南縣新營市角帶里一二０之六０號，以不
    詳器具破壞乙○○所有之圍籬大鎖安全設備及工寮大門喇叭
    鎖後，入內竊取乙○○所有之瓦斯筒一桶、鐵製推車二輛、
    馬達二座及鎖和鍊一組、戊○○所有之千斤頂一只、幫浦一
    具、幫浦護網一個等物，得手後，將之放置在上開小貨車上
    駛離現場。嗣經警據報循線在臺南縣新營市○○里○○○○
    段三四四號（起訴書誤載為三三四號），發現丁○○以毛巾
    覆蓋ＮＷ－１９７１號車牌之上開自用小貨車，當場扣得瓦
    斯筒一桶、鐵製推車二輛、馬達二座、千斤頂一只、幫浦一
    具、幫浦護網一個、鎖和鍊一組等物。
三、案經臺南縣警察局新營分局報請臺灣臺南地方法院檢察署檢
    察官偵查起訴。
    理  由
一、本件係經被告丁○○於本院當庭表示認罪，而以簡式審判程
    序加以審理，此有本院九十八年三月三日準備程序筆錄及同
    日審判筆錄各一份附卷足憑，則依據刑事訴訟法第二百七十
    三條之二、同法第一百五十九條第二項之規定，本件不適用
    傳聞法則有關限制證據能力之相關規定，合先敘明。
二、上開事實，業據被告於本院審理時坦承不諱，核與被害人丙○○、乙○○、戊○○分別於警、偵訊陳述之情節相符，並
    經證人即查獲之員警劉中堅、何柏賢於檢察官偵訊時到庭陳
    證無訛，復有現場照片二十七張、扣押書一紙、贓物認領保
    管單二紙及車輛尋獲電腦輸入單、失車記錄各一紙、車籍查
    詢－基本資料明細二紙附卷可資佐證。是被告上開自白核與
    事實相符，堪以採信。本件事證明確，被告犯行洵堪認定，
    自應依法論科。
三、核被告丁○○如事實欄一所為，係犯刑法第三百四十九條第
    一項之收受贓物罪；如事實欄二所為，係係犯刑法第三百二
    十一條第一項第二款之毀壞安全設備竊盜罪。其所犯上開各
    罪之間，均犯意各別，行為互殊，應予分論併罰。爰審酌被
    告犯罪之動機、目的、手段，所生危害，並其犯罪後坦承犯
    行等一切情狀，分別量處如主文所示之刑及定其應執行刑，
    以資懲儆。又被告前雖曾因故意犯罪受有期徒刑以上刑之宣
    告，惟於執行完畢後，五年以內未曾因故意犯罪受有期徒刑
    以上刑之宣告，此有臺灣高等法院被告前案紀錄表一件在卷
    可查，其因一時貪念，致罹刑典，然其於本院審理時已坦承
    犯行，並深具悔意，且與被害人乙○○、戊○○均達成和解
    並已賠償損失，有臺南縣新營市調解委員會98年民調字第18
    號解書在卷足憑，另被告本身現罹肝癌，有長庚紀念醫院診
    斷證明書附卷可稽，依其身體狀況亦顯不適於入監而為刑之
    執行，而其經此起訴、審判，當知所警惕，信無再犯之虞，
    本院認所宣告之刑以暫不執行為適當，爰併宣告緩刑三年，
    以啟自新。
據上論斷，應依刑事訴訟法第二百七十三條之一第一項、第二百
九十九條第一項前段，刑法第三百二十一條第一項第二款、第三
百四十九條第一項、第五十一條第五款、第七十四條第一項第二
款，刑法施行法第一條之一，判決如主文。
本案經檢察官甲○○到庭執行職務。
中    華    民    國    98    年    3     月    17    日
                  刑事第五庭    法  官  張瑛宗
以上正本證明與原本無異。
如不服本判決應於收受本判後10日內向本院提出上訴書狀，並應
敘述具體理由。其未敘述上訴理由者，應於上訴期間屆滿後20日
內向本院補提理由書狀（均須按他造當事人之人數附繕本）「切
勿逕送上級法院」。
                                書記官  蔡志賢
中    華    民    國    98    年    3     月    17    日
附錄本案論罪科刑法條：
中華民國刑法第321條
（加重竊盜罪）
犯竊盜罪而有左列情形之一者，處 6 月以上、 5 年以下有期徒
刑：
一、於夜間侵入住宅或有人居住之建築物、船艦或隱匿其內而犯
    之者。
二、毀越門扇、牆垣或其他安全設備而犯之者。
三、攜帶兇器而犯之者。
四、結夥三人以上而犯之者。
五、乘火災、水災或其他災害之際而犯之者。
六、在車站或埠頭而犯之者。
前項之未遂犯罰之。
中華民國刑法第349條
（普通贓物罪）
收受贓物者，處 3 年以下有期徒刑、拘役或 5 百元以下罰金。
搬運、寄藏、故買贓物或為牙保者，處 5 年以下有期徒刑、拘役
或科或併科 1 千元以下罰金。
因贓物變得之財物，以贓物論。


司法院資訊處製作；財團法人民間司法改革基金會備份。
